臺灣新竹地方法院民事小額判決
110年度竹北小字第578號
原      告  新安東京海上產物保險股份有限公司桃園分公司

法定代理人  單正寰  
訴訟代理人  陳賢哲  
            張穎婕  
            吳崇銘  
被      告  范揚國  

上列當事人間請求損害賠償事件，本院於民國110年10月21日辯
論終結，判決如下：
    主  文
一、被告應給付原告新臺幣貳萬柒仟肆佰柒拾元，及自民國110
    年9月7日起至清償日止，按年息百分之5計算之利息。
二、原告其餘之訴駁回。
三、訴訟費用新臺幣壹仟元由被告負擔。
四、本判決得假執行。
  事實及理由
壹、程序方面：
    本件被告經合法通知，無正當理由而未於言詞辯論期日到場
    ，核無民事訴訟法第386條所列各款情形，爰依原告之聲請
    ，由其一造辯論而為判決，合先敘明。
貳、實體方面：
一、原告起訴主張：
  (一)原告承保訴外人李栢林所有系爭車號0000-00號車輛(下稱
      ：系爭車輛)之車體損失保險，系爭車輛於民國110年1月1
      日21時50分許由李栢林駕駛行經在新竹縣關西鎮台3線與
      中山東路路口，遭被告所駕車號0000-00車輛撞擊，致系
      爭車輛受損，上開事實並由新竹縣政府警察局新埔分局東
      安派出所派員處理在案。又系爭車輛經送廠維修，必要修
      理費用總計新台幣(下同)50,120元，其中工資及烤漆費用
      22,940元、零件費用27,180元，有估價單、發票可稽，原
      告亦已對被保險人完成給付，爰依民法第184條第1項前段
      、第191條之2及第196條規定，行使被保險人對於被告之
      損害賠償請求權。
  (二)並聲明：
  １、被告應給付原告50,120元，及自起訴狀繕本送達之翌日起
      至清償日止，按年息百分之5計算之利息。
  ２、訴訟費用由被告負擔。
二、被告經合法通知，未於言詞辯論期日到場，亦未提出書狀作
    何聲明或陳述。
三、本院之判斷： 
　(一)原告主張被告於上揭時地，因駕車不慎而與其所承保之系
      爭車輛發生碰撞，致系爭車輛受損，其業已賠償系爭車輛
      之修復費用50,120元等情，業據其提出系爭車輛行車執照
      、車輛受損照片、新竹縣政府警察局新埔分局東安派出所
      道路交通事故當事人登記聯單、汽車保險理賠申請書、統
      一發票、估價單等件為證(詳本院卷第15至29頁)，並經本
      院依職權向新竹縣政府警察局新埔分局調取本件交通事故
      之相關資料，經新竹縣政府警察局新埔分局於110年8月23
      日以竹縣埔警偵字第1103601194號函及檢附之道路交通事
      故現場圖、A3類道路交通事故調查紀錄表、道路交通事故
      照片等件(詳本院卷第43至61頁)核閱無訛，而被告經合法
      通知，迄未到庭陳述，亦未提出書狀作何有利於己之聲明
      、陳述或證據以供本院審酌，本院依調查證據之結果及斟
      酌全辯論意旨，堪信原告之主張為真實。
　(二)按汽車在同一車道行駛時，除擬超越前車外，後車與前車
      之間應保持隨時可以煞停之距離；汽車行駛時，駕駛人應
      注意車前狀況及兩車併行之間隔，並隨時採取必要之安全
      措施；道路交通安全規則第94條第1項、第3項分別定有明
      文。經查，被告於上開時間駕駛車牌號碼0000-00號自小
      客車行經新竹縣關西鎮台3線與中山東路路口，因煞車不
      及而碰撞在該處停等紅燈之系爭車輛後側，則被告駕車本
      應注意上開規定，且依被告在道路交通事故調查紀錄表中
      記載，事故發生當時視線良好，天氣晴沒下雨，障礙物等
      情狀，並無不能注意之情事，詎被告竟未注意車前狀況及
      兩車併行之間隔，擦撞原告所承保之系爭車輛，致系爭車
      輛因而受損，是被告之駕駛行為顯有過失，且系爭車輛之
      損害與被告之過失行為間具有相當因果關係，從而，被告
      就本件交通事故應負過失侵權行為責任甚明。
　(三)復按因故意或過失，不法侵害他人之權利者，負損害賠償
      責任；汽車、機車或其他非依軌道行駛之動力車輛，在使
      用中加損害於他人者，駕駛人應賠償因此所生之損害；不
      法毀損他人之物者，應向被害人賠償其物因毀損所減少之
      價額，民法第184條、第191條之2及第196條分別定有明文
      。又物被毀損時，被害人除得依民法第196條請求賠償外
      ，並不排除民法第213條至第215條之適用，依民法第196
      條請求賠償物被毀損所減少之價額，得以修復費用為估定
      之標準，但以必要者為限(例如︰修理材料以新品換舊品，
      應予折舊)，亦有最高法院77年度第9次民事庭會議之決議
      、最高法院60年度台上字第1505號判決及73年度台上字第
      1574號判決意旨可資參照。查被告因駕車不慎，致系爭車
      輛受損等情，已如前述，被告即應就原告所承保系爭車輛
      之損害負賠償責任。本件原告主張所承保之系爭車輛因本
      件車禍受損，而支出工資及烤漆費用22,940元、零件費用
      27,180元，共計50,120元，業據原告提出統一發票及估價
      單附卷可佐(詳本院卷第23至第27頁)，確係屬修復系爭車
      輛所必要，惟因系爭車輛係97年3月份出廠，並於97年6月
      30日領牌使用，此有原告提出系爭車輛之行車執照附卷為
      憑(詳本院卷第15頁)，依營利事業所得稅查核準則第95條
      第6款規定「固定資產提列折舊採用平均法、定率遞減法
      或年數合計法者，以一年為計算單位；其使用期間未滿一
      年者，按實際使用之月數相當於全年之比例計算之；不滿
      一月者，以月計。」，則至本件事故發生時即110年1月1
      日時，系爭車輛已使用12年7月，依前揭說明，其以新品
      取代舊品間之差價應予折舊扣除。是故關於原告所有之系
      爭車輛因毀損所減少之價額，既得以必要之修復費用為估
      定之標準，依原告所提估價單之記載，更新零件費用合計
      為27,180元，本院依行政院(79)財字第0670號、臺(45)財
      字第1480號令公布之固定資產耐用年數表及固定資產折舊
      率表，採平均法計算其折舊，即自用小客車耐用年數5年
      ，依平均法計算折舊後價值為4,530元【計算方式：1.殘
      價＝取得成本÷(耐用年數＋1)即27,180÷(5+1)≒4,530（小數
      點以下四捨五入）；2.折舊額＝(取得成本－殘價)×1/（耐
      用年數）×（使用年數）即(27,180－4,530)×1/5×（5+0/12
      ）≒22,650（小數點以下四捨五入）；3.扣除折舊後價值＝
      （新品取得成本－折舊額）即27,180－22,650＝4,530】】；
      至工資則無折舊之問題，據此，原告得請求被告賠償修復
      系爭車輛之工資22,940元，及折舊後之零件金額4,530元
      ，共計27,470元【計算式：22,940+4,530＝27,470】，洵
      堪認定。
四、綜上所述，原告依侵權行為之法律關係，請求被告給付27,4
    70元，及自起訴狀繕本送達之翌日即110年9月7日起至清償
    日止，按年息百分之5計算之利息，為有理由，應予准許；
    逾此部分之請求，即屬無據，應予駁回。
五、本件係小額訴訟事件為被告部分敗訴之判決，爰就被告敗訴
    部分依職權宣告假執行，並於判決時確定訴訟費用額為如主
    文第3項所示之金額。
六、據上論結，本件原告之訴為一部有理由，一部無理由，依民
    事訴訟法第436條之23、第436條第2項、第385條第1項前段
    、第79條、第78條、第436條之19第1項、第436條之20，判
    決如主文。　
中　　華　　民　　國　　110 　年　　10　　月　　29　　日
                  竹北簡易庭法　　　官　王佳惠
以上正本係照原本作成。
如對本判決上訴，非以其違背法令為理由不得為之，且須於判決
送達後20日內以上訴狀記載上訴理由向本院提出上訴狀。
如委任律師提起上訴者，應一併繳納上訴審裁判費。
中　　華　　民　　國　　110 　年　　10　　月　　29　　日
                            書  記  官　黃伊婕